臺灣板橋地方法院刑事判決　　　　　　 93年度簡上字第648號
上　訴　人
即　被　告　乙○○
上列上訴人即被告因違反電子遊戲場業管理條例案件，不服本院
九十三年度簡字第四八三三號中華民國九十三年十月二十九日第
一審判決（聲請案號：九十三年度偵字第一三八五０號），提起
上訴，本院管轄之第二審合議庭判決如下：
    主  文
原判決撤銷。
乙○○共同違反未依電子遊戲場業管理條例規定辦理營利事業登
記者，不得經營電子遊戲場業之規定，累犯，處有期徒刑肆月，
如易科罰金，以佰元折算壹日。扣案如附表所示之電子遊戲機
共捌拾貳臺（每臺各含ＩＣ板壹片）均沒收。
    事  實
一、乙○○前於民國八十五年間因竊盜案件，經本院以八十五年
    度易字第七一一五號判處有期徒刑九月，經臺灣高等法院以
    八十六年度上易字第一六九七號判決上訴駁回確定，復因違
    反商業會計法案件，經本院以八十五年度易緝字第二八三號
    判處有期徒刑五月確定，二罪經本院以八十七年度聲字第一
    九三號裁定應執行有期徒刑一年確定，於八十八年九月十二
    日縮刑期滿執行完畢，猶不知悔改。
二、緣址設臺北縣永和市○○路三九三號一、二樓「蝴蝶谷遊樂
    場」，於九十一年十一月十九日經臺北縣政府核准設立後開
    始營業（原始登記負責人唐嘉良），該遊樂場股東庚○○自
    九十二年間起擔任該遊樂場之負責人，其以每月新台幣（下
    同）八十五萬元之租金，將遊樂場之場地、電子遊戲機台一
    併出租予姓名年籍不詳綽號「阿龍（龍哥）」之成年男子經
    營。而乙○○明知未依電子遊戲場業管理條例辦理營利事業
    登記者，不得經營電子遊戲場業，且上開「蝴蝶谷遊樂場」
    ，經臺北縣政府核准之營利事業項目中，並無經營電子遊戲
    場業之營利事業登記，其因失業，於九十三年一月間，經友
    人介紹認識上開遊樂場另名股東丙○○，透過丙○○安排後
    ，乙○○與庚○○見面洽談擔任上開遊樂場之登記負責人事
    宜，企圖用以規避警方查緝遊樂場之實際經營者。詎乙○○
    與庚○○、丙○○及「阿龍（龍哥）」之成年男子或「阿成
    」、「陳先生」等其他不知姓名之實際經營者間，基於經營
    電子遊戲場業之犯意聯絡，乙○○以庚○○每月五、二十日
    各支付一萬五千元予伊之代價後，同意擔任「蝴蝶谷遊樂場
    」之登記負責人，嗣庚○○於九十三年一月間某日將乙○○
    前所交付之身分證加以影印後之身分證影本及乙○○之印章
    等物，委託代辦人員丁○○前去臺北縣政府辦理變更上開遊
    樂場負責人為乙○○。迄九十三年二月四日，臺北縣政府將
    該遊樂場之登記負責人變更為乙○○，而該遊樂場之承租經
    營者「阿龍（龍哥）」繼續於九十三年二月間某日起至後述
    為警查獲即同年六月十五日下午四時十分許止之每日二十四
    小時營業時間內，在「蝴蝶谷遊樂場」內擺設如附表所示之
    電子遊戲機共八十二臺，供不特定顧客投幣把玩。其間，「
    阿龍（龍哥）」與「阿成」、「陳先生」等真實姓名不詳之
    成年人，則分別聘僱不知該遊樂場未依電子遊戲場業管理條
    例辦理營利事業登記之甲○○、癸○○、辛○○、己○○、
    子○○擔任現場開分員、兌換代幣之工作，未經辦理營利事
    業登記而經營電子遊戲場業。迄同年六月十五日下午四時十
    分許（聲請簡易判決處刑書誤載為同年六月十六日下午六時
    三十分許，應予更正），甲○○、癸○○、辛○○、己○○
    、子○○等員工，與顧客陳雲祥、葉淑姿、王詩聖、葉柏成
    、蘇榮全、陳森田、楊厚坤、藍祺豐等人，在上址為警查獲
    ，並扣得上揭電子遊戲機共八十二臺（含ＩＣ板共八十二片
    ）；上開遊樂場後又於九十三年九月十六日、九十四年一月
    間先後變更登記負責人為戊○○、丙○○。
三、案經臺北縣政府警察局永和分局報請臺灣板橋地方法院檢察
    署檢察官偵查後，聲請以簡易判決處刑。
    理  由
一、按被告以外之人於審判外之言詞或書面陳述，除法律有規定
    者外，不得作為證據，刑事訴訟法第一百五十九條固定有明
    文。惟被告以外之人於審判外之陳述，雖不符同法第一百五
    十九條之一至之四規定，而經當事人於審判程序同意作為證
    據，法院審酌該言詞陳述或書面陳述作成時之情況，認為適
    當者，亦得為證據。又當事人、代理人或辯護人於法院調查
    證據時，知有第一百五十九條第一項不得為證據之情形，而
    未於言詞辯論終結前聲明異議者，視為有前項之同意，此據
    同法第一百五十九條之五規定甚明。查上開遊樂場員工甲○○、癸○○、辛○○、己○○、子○○，與顧客陳雲祥、葉
    淑姿、王詩聖、葉柏成、蘇榮全、陳森田、楊厚坤、藍祺豐
    等人於警詢時之指述，固係審判外之言詞陳述，惟被告準備
    程序中就公訴檢察官所提各項證據方法之證據能力陳明「沒
    有意見，只希望法院查清楚」等語，且迄於本院言詞辯論程
    序終結前，均未聲明異議，本院審酌上開證人警詢時陳述作
    成情況，並無不當情形，雖不符合刑事訴訟法第一百五十九
    條之二、第一百五十九條之三規定，然依上開說明，依同法
    第一百五十九條之五規定，上開證人警詢時之指述應具有證
    據能力，合先敘明
二、訊據上訴人即被告乙○○固承認有於九十三年六月十六日至
    「蝴蝶谷遊樂場」應徵工作，並交付身分證予庚○○等情，
    惟矢口否認有何被訴違反電子遊戲場業管理條例之犯行，辯
    稱：伊於九十三年六月十六日經「阿裕」介紹，前去遊樂場
    應徵掃地工作，該遊樂場內一名高姓男子要伊留下身分證，
    該高姓男子後來帶伊到遊樂場看環境，並說工作內容是打掃
    遊樂場，該男子直到九十三年七月間才將身分證還給伊，而
    遊樂場被查獲後，伊在警局受訊的內容，是「阿龍」怎麼說
    伊就跟著回答，實際上伊不是遊樂場之負責人云云。惟查：
  (一)「蝴蝶谷遊樂場」係於九十一年十一月十九日經臺北縣政府
    核准設立（原始登記負責人唐嘉良），另於九十二年間改由
    股東庚○○擔任負責人，庚○○並以每月八十五萬元租金，
    將遊樂場以每月八十五萬元之代價出租予「阿龍」經營，庚○○再於九十三年一月間某日將被告之身分證影本及被告乙○○名義之印章交予代辦人員丁○○，並委託丁○○前去臺
    北縣政府辦理變更負責人為被告，迄九十三年二月四日，臺
    北縣政府依據申請將遊樂場負責人變更為被告，嗣上開遊樂
    場於九十三年九月十六日、九十四年一月間先後變更登記負
    責人為戊○○、丙○○等情，業據證人庚○○、丁○○、戊○○分別於審理中結證屬實，並有臺北縣政府九十四年二月
    十四日北府建登字第０九四００七二五一二號函附唐嘉良、
    庚○○、乙○○、許敏智、丙○○等人各自委託他人辦理營
    利事業登記之委託書、上開五人之身分證影本各一紙，及登
    載唐嘉良、乙○○、戊○○分別擔任「蝴蝶谷遊樂場」負責
    人之臺北縣政府營利事業登記證、庚○○、戊○○、丙○○
    為負責人之營利事業統一發證變更登記申請書、臺北縣政府
    對視聽歌唱等八種行業、電子遊戲場業及資訊休閒業管理管
    制卡各一件在卷可稽。又被告於審理中供承：伊有將身分證
    、印章交予高姓男子等語（見九十四年三月三日審判筆錄第
    十三、十六頁），而證人庚○○於審理中證述：伊有要被告
    當場影印身分證後交出身分證影本等情（見九十四年三月二
    十四日審判筆錄第五頁），參合證人丁○○於審理中證述：
    庚○○前後委託伊辦過四次變更負責人，庚○○係拿新舊負
    責人身分證影本、印章、營利事業登記證及公司大小章給伊
    等情（見九十四年三月三日審判筆錄），互核以觀，堪認被
    告應有將其個人之身分證、印章交予證人庚○○；至證人庚○○證稱印章部分係委託代辦公司人員委刻一節，與被告及
    證人丁○○上開供證情節不合，應以被告與證人丁○○之供
    證較為可採。是以，被告將其身分證、印章交予證人庚○○
    後，再由庚○○於九十三年一月十三日委託證人丁○○前去
    臺北縣政府辦理變更負責人，嗣被告於九十三年二月四日起
    即為該遊樂場之登記負責人等節，洵堪認定。被告辯稱伊不
    是遊樂場之「負責人」云云，並非足採。
　(二)又被告如何與遊樂場股東庚○○約定以每月五、二十日各得
    一萬五千元之代價，而同意擔任上開「蝴蝶谷遊樂場」之登
    記負責人一節，業據證人庚○○於審理中結證稱：伊於九十
    二年間擔任遊樂場之負責人，後來因違反電子遊戲場業管理
    條例，被移送偵辦，所以就沒有作，伊的後手是被告，而被
    告並非遊樂場股東，其是九十三年一月間另名股東丙○○找
    來洽談擔任遊樂場名義負責人事宜，當時有伊、被告及丙○○在場；該遊樂場總共一百五十股，實際股東約十多人，本
    件被告掛名擔任負責人時，我們係採取將遊樂場之場地、機
    器，以每月八十五萬元租予他人的方式在經營，員工則由承
    租人自己找，當時遊樂場幕後實際負責人是伊，並由伊與承
    租人簽約；伊有跟被告說，其薪水為一個月三萬元，每月五
    、二十日各領一萬五千元，被告什麼事都不用做，其只負責
    掛名當負責人，並要上法院，被告知道其自己做負責人，也
    知道三萬元之代價是要掛名擔任負責人，且雙方洽談擔任負
    責人時，有跟被告說要用其名字刻印章辦理負責人登記，這
    被告事先都知道，且營利事業登記證換妥後，為了娛樂稅事
    宜，被告還要本人去市公所財政課辦理變更遊樂場負責人；
    被告每個月薪水是伊在公司裡交給被告的，從九十三年一月
    間開始，伊至少付給被告半年的薪水；我們有要求被告一星
    期去遊樂場一次，以瞭解營狀況，且遊樂場如果被查獲，負
    責人隨時都可以找得到，剛開始被告還有去遊樂場，第二個
    月開始，被告三、五天就向公司借錢，所以公司把他換掉等
    語（見九十四年三月二十四日審判筆錄）。且證人丙○○於
    審理中具結後證述：伊從頭到尾都是遊樂場之股東，並有找
    被告去遊樂場打雜，每個月薪水三萬元，被告還沒到遊樂場
    上班時，伊就有找被告當負責人，被告有同意，每個月給被
    告三萬元，被告是先當人頭負責人，之後到九十三年五、六
    月間開始打雜時，都是月薪三萬元，而遊樂場以人頭擔任負
    責人，係因害怕公司出問題，要有負責人負責；且伊在遊樂
    場外面時，有向被告說要其擔任遊樂場負責人，被告也有答
    應，並叫被告留下電話，遊樂場隨時有事要聯絡其到場；當
    初被告是透過伊同窗友人來找伊，說其沒有工作，剛好遊樂
    場也欠人，伊請庚○○幫忙，讓被告來擔任負責人等語（見
    九十四年四月十二日審判筆錄）。觀之證人庚○○、丙○○
    上開證述情節，互核後大致相符，且其二人均證述渠等擔任
    蝴蝶谷遊樂場股東而參與經營電子遊戲場業，所證情節將違
    反電子遊戲場業管理條例第二十二條，顯然對己不利，復無
    事證足認上開證人與被告彼此間有何恩怨、仇隙而認證人庚○○、丙○○有設詞誣陷被告之情，是其二人上開證言應堪
    以採信。再參核被告有將身分證、印章交予庚○○後，由庚○○於九十三年一月間某日委託證人丁○○前去臺北縣政府
    辦理變更負責人，嗣被告於九十三年二月四日起變更登記為
    該遊樂場之負責人等情，已如前述，倘若被告僅是應徵擔任
    打掃人員工，何以被告願將其身分證、印章交予遊樂場股東
    庚○○，任由他人代為辦理變更「蝴蝶谷遊樂場」之登記負
    責人，且警方查獲本案時，被告經人通知後猶願意前往警局
    接受詢問、調查，並自承係遊樂場之負責人，在在顯示，被
    告辯解伊於九十三年六月十六日是前去遊樂場應徵掃地工作
    ，伊未領到薪水云云，顯與常情相悖，且被告所辯與證人庚○○、丙○○上開證述情節不合，復與為警查獲時在遊樂場
    分別擔任開分員、換代幣工作之證人甲○○、癸○○、己○○、子○○於審理中均證述：遊樂場沒有僱用專門打掃人員
    ，都是由員工自行打掃等語相矛盾（均見九十四年一月二十
    七日審判筆錄），是被告上開所辯，與事實不符，並非足採
    。綜上所述，被告係經遊樂場股東丙○○之介紹，與庚○○
    約定每月五、二十日各領取一萬五千元薪水之代價後，被告
    同意擔任上開樂場之登記負責人的事實，堪以認定。
  (三)再者，「蝴蝶谷遊樂場」經臺北縣政府核准之營利事業項目
    ，並無包括得經營電子遊戲場業，且營業項目欄並載明「不
    得經營電子遊戲場業」，有上開臺北縣政府營利事業登記證
    可稽，是被告及其他參與經營之人對相關規範自應知之甚稔
    ，不能諉為不知。而「蝴蝶谷遊樂場」自九十一年間起至查
    獲時止確有經營之行為，亦據證人即遊樂場股東庚○○、丙○○、遊樂場員工甲○○、癸○○、己○○、子○○、辛○○及在場把玩之顧客葉柏成、陳森田、藍祺豐等人，分別於
    警詢、審理中證述屬實，復有前開臺北縣政府營利事業登記
    證影本、臺北縣政府聯合查報小組稽查電子遊戲場業紀錄表
    影本各一件、現場電子遊戲機具陳列位置圖二紙、現場照片
    三十二幀附卷，及如附表所示之電子遊戲機共八十二臺（每
    臺各含ＩＣ板一片）扣案可資佐證。至於現場員工甲○○於
    警詢供述：伊及其他現場員工癸○○、己○○、子○○、辛○○均是被告所僱用云云；另證人癸○○、己○○、子○○
    、辛○○於警詢時供述：被告係遊樂場之負責人（核其真意
    係指實際經營者而言）云云。然而，證人甲○○、癸○○、
    辛○○於本院審理中具結後分別證述：渠等是由「阿成」、
    「龍哥」或「陳先生」面試後所僱用的等語，且上開證人均
    明確證述在遊樂場任職期間並未見過被告乙○○等情，是則
    上開現場員工於警詢供述渠等係被告所僱用，及被告於警詢
    時自白其有僱用證人甲○○等人，並同意擺設電子遊戲機具
    ，而實際經營電子遊戲場業等節，核與證人庚○○、丙○○
    、甲○○、癸○○、己○○、子○○、辛○○上開審理中證
    述情節均有不合，且被告於本院審理中始終否認有實際經營
    電子遊戲場業之行為，則被告上開警詢時自白是否與事實相
    符，尚有疑義。縱認證人即警詢時對被告進行詢問之警員壬○○於審理中證述：警詢製作筆錄時，有名男子在被告旁邊
    ，只有在被告不了解警方問題時，由該男子在旁說明，至於
    回答內容都是被告自己說的等語，亦即被告於警詢之自白雖
    具有任意性（按偵查卷內所附之相關錄音帶並無被告警詢錄
    音帶，而臺北縣政府警察局永和分局承辦偵查員回覆稱該被
    告警詢錄音帶可能遺失，致無法提出被告警詢錄音帶以供本
    院勘驗比對，但上開證人壬○○已證述被告自白係出於任意
    性，仍不得以無法提出錄音帶為由而遽指該警詢筆錄不具證
    據能力，最高法院九十三年度台上字第一０七四號判決亦採
    此意旨，併予敘明），但經本院調查上開證據後，並無法證
    明被告警詢自白與事實相符，該警詢自白並不得採為判斷事
    實之根據。此外即無其他積極事證足以證明被告有僱用上開
    員工而實際參與經營「蝴蝶谷遊樂場」之情。
  (四)惟被告既將其身分證、印章交予證人庚○○，並同意以被告
    名義辦理變更為遊樂場之登記負責人，復收受庚○○每月所
    交付之三萬元，且被告出名擔任遊樂場之登記負責人後，仍
    願意於警方查獲本案後至臺北縣政府警察局永和分局永和派
    出所接受警方詢問，已審認如前，參以被告於審理中供承：
    伊知道上開遊樂場係打電動的，現場有男女至少一、二十人
    等語，而證人庚○○明確證述：我們有要求被告一星期去遊
    樂場一次，以瞭解營狀況，且遊樂場如果被查獲，負責人隨
    時都可以找得到，剛開始被告還有去遊樂場，第二個月開始
    ，被告三、五天就向公司借錢，所以公司把他換掉等情。再
    者，商業行號負責人之登記，自屬該行號對外經營商業行為
    之一部分；而證人甲○○、癸○○、辛○○於審理中分別證
    述：渠等是由「阿成」、「龍哥」或「陳先生」面試後所僱
    用的等語，堪認「阿龍（龍哥）」、「阿成」、「陳先生」
    等人均為遊樂場之實際經營者。是以，被告顯然知悉該遊樂
    場係經營電子遊戲場業，猶同意庚○○等人以其名義擔任該
    遊樂場之登記負責人，則被告對於庚○○、丙○○與「阿龍
    （龍哥）」、「阿成」、「陳先生」等人經營電子遊戲場業
    之行為，應有行為之分擔，其與庚○○等人亦具有相互利用
    其行為之合同意思即有直接或間接之犯意聯絡，被告應負共
    同正犯之責。
  (五)末查，前開扣案之遊戲機並非單純之禮品機或自動販賣機，
    而係利用電、電子、電腦、機械或其他類似方式操縱，以產
    生或顯示聲光影像、圖案、動作之遊樂機具，或利用上述方
    式操縱鋼珠或鋼片發射之遊樂機具，核屬電子遊戲場業管理
    條例第四條第一項所指之「電子遊戲機」，此觀之上開證人
    甲○○、辛○○、己○○、藍祺豐、葉柏成、子○○於警詢
    時證述情節及現場電子遊戲機照片甚明，並有前開臺北縣政
    府聯合稽查電子遊戲場業紀錄表可憑。本案事證明確，被告
    否認上開犯行，並非足採，其犯行洵堪認定，應依法論科。
三、核被告所為，係違反電子遊戲場業管理條例第十五條規定，
    應依同條例第二十二條規定論處。按共同正犯之意思聯絡，
    原不以數人間直接發生者為限，即有間接之聯絡者，亦包括
　　在內。如甲分別邀約乙、丙犯罪，雖乙、丙間彼此並無直接
  　之聯絡，亦無礙於其為共同正犯之成立（最高法院七十七年
    台上字第二一三五號判例意旨可資參照）。被告與「阿龍（
    龍哥）」、「阿成」、「陳先生」等人間，雖無事證足以證
    明被告與「阿龍（龍哥）」、「阿成」、「陳先生」間，就
    上開犯行有直接之犯意聯絡，但觀之上開事證顯示本案係庚○○將遊樂場出租予「阿龍（龍哥）」，「阿龍（龍哥）」
    再與「阿成」、「陳先生」等人共同實際經營該遊樂場，足
    認係由庚○○與「阿龍（龍哥）」相接觸並有直接犯意聯絡
    ，揆諸上開說明，應認被告與「阿龍（龍哥）」、「阿成」
    、「陳先生」等人仍有間接之犯意聯絡，是被告與庚○○、
    丙○○、「阿龍（龍哥）」、「阿成」、「陳先生」等人間
    ，就上揭犯行有犯意聯絡及行為分擔，皆為共同正犯；聲請
    簡易判決處刑意旨認被告係該遊樂場之單獨經營者，而未論
    以共同正犯一節，容有未洽。又被告曾受如事實欄所述有期
    徒刑之執行完畢，有臺灣高等法院被告全國前案紀錄表乙紙
    可稽，其於五年以內再犯本案有期徒刑以上之罪，為累犯，
    應依刑法第四十七條規定加重其刑。
四、原審以被告犯行明確，依法論罪科刑，固非無見。惟查：(一)
    被告警詢時自白伊僱用上開員工而實際參與經營「蝴蝶谷遊
    樂場」之情，與事實不符，則被告警詢自白，依法自不得採
    為判斷事實之根據，而原審依被告警詢自白，認被告係上開
    遊樂場之實際經營者，此部分事實認定，尚有未合；(二)又被
    告係以收受證人庚○○每月所交付之三萬元為代價，同意以
    其名義變更為「蝴蝶谷遊樂場」之登記負責人，而對於遊樂
    場股東庚○○、丙○○、「阿龍（龍哥）」、「阿成」、「
    陳先生」等人實際經營電子遊戲場業之行為，有行為之分擔
    ，且被告與庚○○等人間亦有犯意聯絡，俱如前述，原審認
    被告係該遊樂場之經營者，未及調查審認本案經營電子遊戲
    場業者尚有上開共同正犯一節，亦有未洽。上訴人即被告對
    原判決提起上訴，否認犯罪而指摘原判決不當，有關否認犯
    罪部分雖無理由，但原判決既有上開可議之處，即無可維持
    ，自應由本院管轄之第二審合議庭予以撤銷改判。爰審酌被
    告犯罪動機、目的、手段、犯罪對於社會秩序所生危害，被
    告擔任登記負責人期間，該遊樂場擺設機臺之數量、經營時
    間，兼衡被告非本案電子遊戲場業之實際經營者，及國小畢
    業之智識程度（見警詢偵訊筆錄），與其犯後之態度等一切
    情狀，量處如主文所示之刑，並諭知易科罰金之折算標準，
    以示懲儆。又扣案如附表所示之電子遊戲機共八十二臺（每
    臺各含ＩＣ板一片），均係被告以外實際經營「蝴蝶谷遊樂
    場」之共犯所有且供本案犯罪所用之物，業據證人庚○○供
    證在卷，爰依刑法第三十八條第一項第二款規定宣告沒收。
五、被告之應送達處所不明，經本院依刑事訴訟法第五十九條第
    一款規定裁定公示送達，並公示送達審理傳票，其經合法傳
    喚，無正當理由不到庭，有本院拘提報告書、臺灣臺北地方
    法院檢察署函、本院公示送達裁定、送達證書、臺北縣三重
    市、新店市公所函、本院九十四年三月三日審判筆錄、九十
    四年八月四日刑事報到單在卷足憑，本院爰不待其陳述逕行
    判決。
六、另本案證人庚○○、丙○○及綽號「阿龍（龍哥）」、「阿
    成」、「陳先生」等人，共同涉嫌違反電子遊戲場業管理條
    例第二十二條規定，應由檢察官依法偵查，另為適法之處理
    。
據上論斷，應依刑事訴訟法第四百五十五條之一第一項、第三項
、第四百五十條第一項、第三百六十九條第一項前段、第三百六
十四條、第二百九十九條第一項前段、第三百七十一條，電子遊
戲場業管理條例第十五條、第二十二條，刑法第十一條前段、第
二十八條、第四十七條、第四十一條第一項前段、第三十八條第
一項第二款，罰金罰鍰提高標準條例第二條，判決如主文。
本案經檢察官張云綺到庭執行職務。
中　　華　　民　　國　九十四　年 　八 　月　　十八　  日
                  刑事第十八庭  審判長法　官  連育群
                                      法　官  曾淑娟
                                      法　官  楊志雄
以上正本證明與原本無異。
本件不得上訴。
                                      書記官  胡勤義
中　　華　　民　　國　九十四　年 　八 　月　　十八　  日
附錄本案論罪科刑法條全文：
電子遊戲場業管理條例第十五條
未依本條例規定辦理營利事業登記者，不得經營電子遊戲場業。
電子遊戲場業管理條例第二十二條
違反第十五條規定者，處行為人一年以下有期徒刑、拘役或科或
併科新台幣五十萬元以上二百五十萬元以下罰金。
附 表：
┌──┬─────┬────┬───────────┐
│編號│名     稱 │ 數  量 │     備            註 │
├──┼─────┼────┼───────────┤
│ 一 │七ＰＫ    │貳拾柒臺│（共含ＩＣ板貳拾柒片）│
├──┼─────┼────┼───────────┤
│ 二 │柏青嫂    │貳拾捌臺│（共含ＩＣ板貳拾捌片）│
├──┼─────┼────┼───────────┤
│ 三 │超八      │拾陸臺  │（共含ＩＣ板拾陸片）  │
├──┼─────┼────┼───────────┤
│ 四 │彈珠檯    │臺    │（共含ＩＣ板片）    │
├──┼─────┼────┼───────────┤
│ 五 │小丑遊戲  │臺    │（共含ＩＣ板片）    │
├──┼─────┼────┼───────────┤
│ 六 │滿貫大亨  │伍臺    │（共含ＩＣ板伍片）    │
└──┴─────┴────┴───────────┘
